行　政　法　院　裁　定　　　　　　　　　　　　　八十八年度裁字第一○○九號
　　聲　請　人　甲○○
右聲請人因民事事件，對本院中華民國八十七年十二月十八日八十七年度裁字第一四
七六號裁定，聲請再審。本院裁定如左︰
　　主  文
再審之聲請駁回。
　　理  由
按當事人對於本院所為之裁定聲請再審，必須原裁定具有行政訴訟法第二十八條所列
各款情形之一者，始得為之，此觀之同法第三十條準用第二十八條之規定殊明。而同
法第二十八條第一款所謂適用法規顯有錯誤，係指原判決所適用之法規與該案應適用
之現行法規相違背，或與解釋判例有所牴觸者而言。本件聲請人前因民事事件提起行
政訴訟，為本院八十五年度裁字第一五三八號裁定駁回後，曾先後多次聲請再審，均
經本院裁定駁回各在案。茲聲請人復認本院最近一次即八十七年度裁字第一四七六號
裁定（下稱原裁定）有適用法規顯有錯誤之再審事由，對之聲請再審。經查原裁定係
認「聲請人對本院八十七年度裁字第一○五三號裁定聲請再審，第核其狀述理由要旨
無非謂：本院八十七年度裁字第一○五三號裁定應作實體上之裁判，卻以程序上不合
法駁回，以及行政訴訟法第三十條既規定聲請再審準用之，原裁定捨近求遠，引用
民事訴訟法第五百零七條規定，適用法規顯有錯誤等語。惟查上開事由，業經聲請人
於前次聲請再審之訴訟程序中提出主張，而為本院不採，茲聲請人復以同一原因事實
對於該裁定，聲請再審，揆諸本院四十六年度裁字第四十一號判例意旨『按行政訴訟
之當事人，對於本院之裁定，聲請再審，經駁回後，不得復以同一原因事實，又對駁
回再審聲請之裁定，更行聲請再審。』難謂合法。況聲請人所主張之事實，核與行政
訴訟法第二十八條其他各款情形無一相符，聲請人顯無法定再審事由，而聲請再審，
自非法之所許。」因而諭知駁回聲請人該次再審之聲請。經核原裁定適用之法規，與
該案應適用之現行法規不相違背，亦無牴觸解釋判例之情形，即無首揭說明所稱之適
用法規顯有錯誤之再審事由。茲聲請人所稱行政機關與本院均對於訴願法第二條第二
項後段應作為而不作為可視同行政處分之規定，視若無睹，一再駁回其訴訟行為，足
認本院所製作之裁定俱已難認無在適用法規顯有錯誤之瑕疵云云。與原裁定認其再審
之聲請不合法而駁回之理由無礙；且與行政訴訟法第三十三條準用民事訴訟法第五百
零七條、第五百零一條第一項第四款之規定，聲請再審必須表明「再審理由及關於再
審理由並遵守不變期間之證據。」所謂表明再審理由，必須指明其所再審之裁定，有
如何合於行政訴訟法第二十八條所定再審事由之具體情事始為相當，倘僅泛言有何條
款之再審事由，而無具體情事，難謂已表明再審事由之旨亦有未合。自難資為原裁定
之再審事由。從而，依聲請意旨，核與行政訴訟法第二十八條各款所列再審事由之要
件無一相符，依首開說明，自不許對原裁定聲請再審。
據上論結，本件再審之聲請為無理由，爰依行政訴訟法第三十三條、民事訴訟法第五
百零七條、第五百零二條第二項，裁定如主文。
中    華    民    國     八十八      年     十二     月      十六       日
                    行 政 法 院 第 二 庭
                                審 判 長 評  事      陳  石  獅
                                         評  事      彭  鳳  至
                                         評  事      黃  合  文
                                         評  事      林  茂  權
                                         評  事      王  立  杰
右  正  本  證  明  與  原  本  無  異
                                         法院書記官  蘇  金  全
中    華    民    國     八十八      年     十二     月      十七       日
